臺灣板橋地方法院刑事判決　　　　　　100年度簡上字第806號
上　訴　人　楊秋鴻
即　被　告
上列上訴人即被告因竊盜案件，不服本院中華民國100年8 月18
日100 年度簡字第5742號第一審簡易判決（原聲請簡易判決處刑
案號：臺灣板橋地方法院檢察署100 年度偵字第16724 號），提
起上訴，本院管轄之第二審合議庭判決如下：
    主  文
上訴駁回。
    事實及理由
一、本案經本院審理結果，認原審判決依刑法第320 條第1 項之
    之竊盜罪，累犯，判處被告楊秋鴻有期徒刑3 月，如易科罰
    金，以新臺幣1 千元折算1 日，其認事用法及量刑均無不當
    ，應予維持，除補充「被告於本院審理時自白」，並引用原
    審判決書記載之事實、證據及理由（如附件）之外，其餘說
    明其理由如下。
二、被告上訴意旨雖另以：伊有看精神科醫生，醫生說伊之前吃
    的安眠藥會比較失去記憶，不知道自己在做什麼，伊迷迷糊
    糊做錯事，等伊醒來已經來不及，伊知道錯了，請不要判那
    麼重云云。惟按量刑之輕重係實體法上賦予法院得為自由裁
    量之事項，原審基於法定職權所為事實之認定，在法定刑
    度內而為量刑，並無逾越法律規定範圍或濫用權限情事。至
    被告雖提出長庚醫療財團法人桃園長庚紀念醫院、林口長庚
    紀念醫院診斷證明書共計3 份等為證據，主張其有服用安眠
    藥而造成記憶力障礙或無法控制行為之症狀，固有該院診斷
    證明書共計3 份在卷可參，然依該診斷證明書所載之診斷結
    果為「精神官能性憂鬱症，入睡或維持睡眠之持續障礙」，
    醫囑內容則記載「病人因上述病情於000-00-00 起於本院及
    桃園精神科門診就醫共6 次，檢視其使用藥物，病人所服用
    之安眠藥zolpidem可能導致病人服藥後產生記憶力障礙，或
    無法控制行為之症狀，建議病人需停止服用上述藥物‧‧‧
    」等語，由此可知，被告至多僅有入睡或維時睡眠之持續障
    礙，而非罹患精神障礙或有其他心智缺陷疾病之人，且於
    本件案發（即民國100 年5 月20日）前約2 個月之「100 年
    3 月23日」，即已至醫院接受診斷治療，並由醫師明確建議
    被告「停止服用」上述安眠藥，則衡諸一般常情，被告豈有
    仍繼續服用該安眠藥，造成其於案發時有記憶喪失、無法控
    制行為之理，是被告此部分主張，已非可採。此外，被告於
    警詢時已自承：伊假藉打掃的時候清潔垃圾，把垃圾筒旁邊
    被害人皮夾當作垃圾丟入垃圾袋內，再拿到外頭清理要裝到
    大垃圾桶的地方，把皮夾拿出來‧‧‧10點多離開拿回家，
    伊是以清潔人員的名義進入辦公室的，伊以前曾經在該地工
    作過，於該處有做過清潔工作5 至6 次，伊第1 次進入辦公
    室行竊得手無人發現，伊2 次進入辦公室要找尋伊遺失的3
    百元才被人發現等語，且被害人陳品璇於警詢時亦明確指證
    ：伊當時覺得這位清潔工（即指被告）並不是經常來公司打
    掃的員工，伊等有請她出示清潔公司證件，並要求她聯絡該
    清潔公司主管，當時她詞語含糊，說不出來，神情慌張，此
    時清潔公司主管也到場，指認該名清潔工是已經遭解僱的，
    已經解僱約1 年半時間‧‧‧‧，伊於當日9 時進入公司時
    ，就發現該名清潔工（即指被告）於公司茶水間內東翻西找
    的，伊以為是第1 次來上班所以在找清潔用品，不疑有他，
    後來伊就到自己座位放下皮包後，就離開座位辦公室了，約
    半小時後回到座位，此時有看到該名清潔工坐在伊正前方的
    同事座位上，東看西看等語，由是可見，被告於案發時確係
    「冒充」其先前所任職清潔公司之清潔人員，進入其於1 年
    多以前曾經進入其內從事清潔打掃工作之公司辦公室內，且
    又係以佯裝為清潔人員收取垃圾之手法，趁隙竊取被害人陳
    品璇所有之皮夾，之後又不動聲色，從容離去，堪認其於案
    發當時之記憶能力、控制行為之能力與常人無異，並無任何
    缺陷之可言，否則何以能清楚記憶其先前擔任清潔人員之該
    公司辦公室所在，並能順利冒充清潔人員之身分進入其內，
    此間又佯裝為清潔人員行竊而不被當場發現，之後隨即將竊
    得之物順利帶離現場返回住處？是被告一再辯稱其於案發時
    精神狀況不佳，無非係一時卸責之詞，委不足為採，自難憑
    為其有利之認定。
三、綜上所述，原審判決雖未能審酌被告於本院審理時始提出之
    上開辯解及卷附診斷證明書等相關事證，並據此斟酌被告之
    量刑，然被告所辯既不足採信，已如前述，自難認原審判決
    有何漏審酌而違誤之處，是被告以原審判決量刑過重，請求
    從輕量刑，因而提起上訴即屬無據，並無理由，應予駁回。
據上論斷，應依刑事訴訟第455 條之1 第1 項、第3 項、第364
條、第368 條、第373 條，判決如主文。
本案經檢察官黃孟珊到庭執行職務。
中    華    民    國  100    年    11     月    16    日
                        刑事第十三庭
                             審判長法  官  楊仲農
                                   法  官  楊筑婷
                                   法  官  謝梨敏
上列正本證明與原本無異。
不得上訴。
                                   書記官  田世杰
中    華    民    國   100    年    11    月    16    日